臺灣屏東地方法院刑事判決　　　　　　　　　　　　　九十一年度易字第三一六號
　　公　訴　人　臺灣屏東地方法院檢察署檢察官
　　被　　　告　甲○○
右列被告因違反毒品危害防制條例案件，經檢察官提起公訴（九十一年度毒偵字第一
三二號），本院判決如左：
     主  文
甲○○連續施用第貳級毒品，處有期徒刑陸月，如易科罰金以佰元折算壹日。扣案
之甲基安非他命壹小包（驗前毛重零點伍公克，驗後毛重零點肆公克），沒收銷燬之
。
    事  實
一、甲○○於民國八十七年六月間因施用第二級毒品案件，經本院以八十七年度毒聲
    字第六號裁定送觀察、勒戒後，認無繼續施用毒品之傾向，由福建金門地方法院
    檢察署於八十八年二月二十五日以八十八年度連偵字第六號為不起訴處分確定。
    嗣於九十年八月間又因施用第二級毒品案件，經本院以九十年度毒聲字第一四六
    三號裁定送觀察、勒戒後，仍認無繼續施用毒品之傾向，由臺灣屏東地方法院檢
    察署於九十年九月七日以九十年度毒偵字第一四六八號為不起訴處分確定。詎其
    仍不知悔改，復基於施用第二級毒品安非他命之概括犯意，自九十一年二月五日
    十五時許起至同年月七日二十時許止，在屏東縣林邊鄉堤防等處施用第二級毒品
    安非他命多次，嗣於同年月八日二十三時許，在屏東縣林邊鄉林邊大橋北端時，
    為警攔查獲，並扣得其所有甲基安非他命一包（驗前毛重零點五公克，驗後重零
    點四公克，檢察官誤載為零點三公克）。
二、案經屏東縣警察局東港分局移送臺灣屏東地方法院檢察署檢察官偵查起訴。
    理  由
一、右揭事實業據被告甲○○於警訊時、偵查中及本院審理時均坦承不諱，又其於九
    十一年二月九日零時三十分為警方查獲採尿送驗結果，確均呈甲基安非他命陽性
    反應，有屏東縣衛生局九十一年二月二十五日屏縣衛檢六字第九一００四０號煙
    毒及麻醉藥品類委託檢驗結果通知書一紙附卷可稽，且被告為警查獲時，復有被
    告所持有之安非他命晶體扣案可資佐證，而該結晶體，經本院送請高雄醫學大學
    附設中和紀念醫院檢驗結果，該晶體呈甲基安非他命陽性反應（驗前毛重０‧五
    公克，驗後毛重０‧四公克），有該院九十一年四月二日編號第九一三－一九
    二號檢驗報告一紙附卷可稽，此外，被告於八十七年六月間因施用第二級毒品案
    件，經本院以八十七年度毒聲字第六號裁定送觀察、勒戒後，認無繼續施用毒品
    之傾向，由福建金門地方法院檢察署於八十八年二月二十五日以八十八年度連偵
    字第六號為不起訴處分確定。嗣於九十年八月間又因施用第二級毒品案件，經本
    院以九十年度毒聲字第一四六三號裁定送觀察、勒戒後，仍認無繼續施用毒品之
    傾向，由臺灣屏東地方法院檢察署於九十年九月七日以九十年度毒偵字第一四六
    八號為不起訴處分確定等等，亦有台灣屏東地方法院檢察署九十年度毒偵字第一
    四六八號處分書、台灣屏東地方法院檢察署刑案資料查註紀錄表及臺灣高等法院
    被告全國前案紀錄表等附卷可佐，本件事證明確，被告犯行洵堪認定。
二、查甲基安非他命係毒品危害防制條例第二條第二項所稱之第二級毒品，不得持有
    、施用，被告竟持之以施用，核其所為，係犯毒品危害防制條例第十條第二項之
    施用第二級毒品罪。其先後多次施用犯行，時間緊接、手法及罪名均同，顯係基
    於概括犯意而為之，為連續犯，應論以一罪。其先後多次持有安非他命，亦係基
    於概括之犯意，本應以連續持有論，惟其持有後，進而施用，其持有行為應被其
    施用之行為所吸收，不另論罪。審酌被告有毒品之犯罪前科，有臺灣高等法院被
    告全國前案紀錄表及臺灣屏東地方法院檢察署刑案資料查註紀錄表各一件附卷可
    稽，素行非佳，且係又施用第二級毒品甲基安非他命而經觀察勒戒二次後，又再
    犯相同罪行，顯見意志甚為不堅，惟其犯罪係戕害自身，尚未害及他人，所犯情
    節非重及犯罪後坦承犯行，態度尚佳等一切情狀，量處如主文所示之刑，並諭知
    易科罰金之折算標準。又扣案之白色晶體一包，經送請高雄醫學大學附設中和紀
    念醫院檢驗結果，為甲基安非他命，驗前毛重０‧五公克，驗後毛重０‧四公克
    ，有該院九十一年四月二日編號第九一三－一九二號檢驗報告一紙可參，爰依
    毒品危害防制條例第十八條第一項前段規定，不問屬於犯人與否，均沒收並銷燬
    之。至送鑑耗損之甲基安非他命既已滅失，自無庸宣告沒收，併此敘明。
三、被告甲○○涉嫌施用第一級毒品部分（尿液檢驗報告呈嗎啡陽性反應），與本件
    檢察官起訴之部分為數罪併罰之關係，非起訴效力所及，是該部分應請檢察官另
    行處理，附此敘明。
據上論斷，應依刑事訴訟法第二百九十九條第一項前段，毒品危害防制條例第十條第
二項、第十八條第一項前段，刑法第十一條、第五十六條、第四十一條第一項前段，
罰金罰鍰提高標準條例第二條，判決如主文。
中      華      民      國      九十一      年      五    月    三十一  日
                                      臺灣屏東地方法院刑事第一庭
                                          法  官   羅森德
右正本證明與原本無異。
如不服本判決應於收受本判決後送達後十日內向本院提出上訴書狀，其未敘述上訴理
由者，並得於提起上訴後十日內向本院補提理由書狀（均須按他造當事人之人數附繕
本 ）「切勿逕送上級法院」
                                          書記官   劉音利
中      華      民      國      九十一      年      五    月    三十一  日
附錄本判決論罪科刑法條：
毒品危害防制條例第十條
施用第一級毒品者，處六月以上五年以下有期徒刑。
施用第二級毒品者，處三年以下有期徒刑。
